---
title: "Трединг диарея"
author: "r0man"
date: "November 11, 2014"
output: html_document
---

##Цели и установки##
- Увеличить депозит до 29000
- Фиксировать  лосс
- Не допускать увеличения лосс
- Работать сторого по системе
- Не заходить `SiZ4`
- Работать в одном инструменте
- Анализировать срабатывание сигналов по другим

Начало дня выдалось неплохим. Поставленный перед закрытием лонг на `GZZ4` на открытии набрал +600. На радостях безсистемно почти все слил. Далее попытки работать по системе. Инструмент `GZZ4`.
 
```{r, eval=FALSE}
TimeInterval <- 1min
Lot<-2
MaxPosition<-12
Stock<-'GZZ4'
RSI(lastPrice,5) < 15 # покупка
RSI(lastPrice,5) < 85 # продажа
lastPrice>=BBM(13,2, exp) #  проверочный сигнал на выход из покупки
lastPrice<=BBM(13,2, exp) #  проверочный сигнал на выход из продажи
#Стопы вручную
```

Весь день `SiZ4` тянул как магнит. И опять шорт. И опять отращивал ЛОСЯ (на пике -3000)
Повезло, что опять был мощный откат и смог закрыться там же, где вошел. `LKZ4` четко идет за `SiZ4`. Надо проверить корреляцию.

##Результаты##

```{r}
#Стартовый депозит
library(ggplot2)
StartDayDepo<-27378
EndDayDepo<-27690
PL<-c(EndDayDepo-StartDayDepo,EndDayDepo/StartDayDepo-1)
PL

trades<-read.csv("11112014 (2).csv", header=FALSE)
colnames(trades)<-c("time","stockname", "ticker", "qty", "PriceIn", "PriceOut", "PL")
trades$time<-strptime(trades$time, "%H:%M:%S")
qplot(x=factor(ticker), y=PL, data=trades,fill=ticker, geom=c("boxplot","jitter"))
qplot(x=time, y=cumsum(PL), data=trades, geom="point")+geom_smooth()
```

Результат омрачает внезапная смена тенеднции. Конец дня завершлился вхождением  в ЛОНГ в сделку по системе и резкий вынос вниз в ЛОСИ. И опять без стопов. На вечерке вроде пошли вверх. Вся надежда на открытие.
